# “企业合并”相关问题

提问人：2006163008 时间：2014-04-15 00:02:21
大家好，在实际业务过程中遇到以下问题： 自然人A 100%控制甲、乙、丙、丁各公司，现模拟甲公司为母公司，乙丙丁为甲公司的全资子公司，以甲公司为主体（母公司）将乙丙丁各子公司进行合并。假设甲公司实收资本 100 万，乙公司实收资本 50 万，丙公司实收资本 30 万，丁公司实收资本 10 万。最终按实际控制人模拟甲公司为主体进行合并报表。 一、合并报表怎样编制？ 目前合并报表编制思路如下： 1 、直接汇总各家报表后，抵掉各公司间的关联交易和往来。 2 、在甲公司层面将A对乙丙丁的长投模拟到甲公司层面：
借：长期股权投资 90 万 贷：资本公积 90 万 然后再在合并层面进行抵销 借：实收资本 90 万 贷：长期股权投资 90 万 然后抵掉各公司间的关联交易和往来。 二、假如以后自然人A将对乙丙丁的股权划转给甲公司 1 、有偿划转 是否属于撤资？ 2 、是否可以无偿划转? 3、有偿划转和无偿划转分别对个税的影响，以及企业所得税的影响？

回答人：chenyiwei
如果各公司之间尚未建立股权投资关系，仅仅是同一实际控制人所控制企业的报表汇总，则可以采用你所说的方法 1 ，“直接汇总各家报表后，抵掉各公司间的关联交易和往来”。此时是否模拟长期股权投资，应不影响最终的合并结果。另外，此类报表的会计主体是模拟主体，因此列示股东权益明细（实收资本、资本公积、盈余公积、未分配利润）没有实际意义，可以只列示一个股东权益总数。
以后自然人A可以将对乙丙丁的股权对甲公司增资，以规避被认定为捐赠等质疑和税务风险。不建议直接无偿划转。